臺灣新竹地方法院刑事宣示判決筆錄　　100年度審易字第580號
公　訴　人　臺灣新竹地方法院檢察署檢察官
被　　　告　倪克里
指定辯護人　本院公設辯護人林建和
上列被告因竊盜案件，檢察官提起公訴（100 年度偵字第4473號
、第4964號）後，聲請改依協商程序而為判決，本院於中華民國
100 年8 月10日下午4 時，在本院刑事第十一法庭宣示判決，出
席職員如下：
　　　　　　　　審判長法　官　劉兆菊
　　　　　　　　　　　書記官　林兆嘉
　　　　　　　　　　　通　譯　邱立杰
法官起立朗讀判決主文、犯罪事實要旨、處罰條文，及告以上訴
限制、期間並提出上訴狀之法院，且諭知記載其內容：
一、主  文：
    倪克里犯攜帶兇器竊盜罪，累犯，處有期徒刑拾月。
二、犯罪事實要旨：
（一）倪克里前於民國93年間，因竊盜等案件，經本院於96年6
      月28日以96年度易緝字第17號分別判處有期徒刑8 月、8
      月，應執行有期徒刑1 年確定；又於96年間，因竊盜等案
      件，經臺灣高雄地方法院於96年9 月12日以96年度易字第
      217 2 號分別判處有期徒刑4 月、7 月，應執行有期徒刑
      9 月確定；上揭2 案，復經臺灣高雄地方法院於97年4 月
      28日以97年度聲減字第854 號裁定分別減刑為有期徒刑4
      月、4 月、2 月及3 月又15日，並定應執行有期徒刑11月
      確定，並於97年10月31日縮刑期滿執行完畢。
（二）詎倪克里不知悔改，基於意圖為自己不法所有，於100 年
      1 月10日凌晨3 時許，至新竹縣芎林鄉○○路1 號之大華
      技術學院內，先徒手破壞與校內附設萊爾富便利商店相鄰
      之學生餐廳旁鋁門窗之扣環鎖後（毀損部分未據告訴），
      進入學生餐廳，試圖從學生餐廳進入萊爾富便利商店內，
      後發現學生餐廳內與萊爾富便利商店間另有上鎖之木板隔
      門而未果，遂另持稍早在學校外面樓梯處撿拾之長約20公
      分、厚約1 公分，客觀上足以對人之生命、身體構成威脅
      ，可供兇器使用之鐵條1 支（未扣案），撬擊萊爾富便利
      商店之電動門下方軌道處，致該電動門脫軌後（毀損部分
      未據告訴），從該處進入吳麗青所管領之上開便利商店內
      ，從店內櫃臺邊之抽屜內竊取現金新臺幣（下同）200 元
      及及IC電話卡2 張，得手後立即逃逸，所得均供給花用殆
      盡。嗣經吳麗青發現便利商店遭竊，報警處理，經警於
      100 年1 月10日上午11時許至上開遭竊之大華技術學院內
      ，在學生餐廳窗戶上採集到可疑指紋，並送內政部警政署
      刑事警察局比對鑑定，發現與倪克里左手大拇指指紋相符
      ，始循線查悉上情。
（三）案經新竹縣政府警察局橫山分局報告臺灣新竹地方法院檢
      察署檢察官偵查起訴後，經檢察官聲請認罪協商判決，由
      本院改依協商程序而為判決。
三、處罰條文：
    刑法第2 條第1 項前段，修正前刑法第321 條第1 項第3 款
    、第47條第1 項。
四、附記事項：查被告倪克里行為後，刑法第321條於100年1 月
    10日修正，於同年1月26日公布，並自同年1月28日施行，修
    正前之法定刑原為「6月以上、5年以下有期徒刑」，修正後
    變更為「6月以上、5年以下有期徒刑，得併科新臺幣10萬元
    以下罰金」；若適用舊法，刑度為有期徒刑6月以上、5年以
    下，若適用新法，刑度為有期徒刑6月以上，5年以下，尚得
    併科10萬元以下之罰金，顯見適用舊法較有利於被告倪克里
    ，是本件經比較新舊法，依刑法第2條第1項前段規定，應適
    用被告倪克里行為時即修正前之刑法第321條予以論處。
五、不另為沒收諭知之說明：被告倪克里所持用之鐵條1 支，據
    被告倪克里辯稱係伊自大華技術學院外面樓梯處撿拾之物（
    見100 年度偵字第4964號偵查卷第25頁），自難謂屬被告倪
    克里所有之物，且被告倪克里於本院準備程序中供稱業被丟
    棄（見本院卷第21頁背面），爰不為沒收之宣告，併此敘明
    。
六、協商判決除有刑事訴訟法第455 條之4 第1 項第1 款於本訊
    問程序終結前，被告撤銷協商合意或檢察官撤回協商聲請者
    ；第2 款被告協商之意思非出於自由意志者；第4 款被告所
    犯之罪非第455 條之2 第1 項所定得以協商判決者；第6 款
    被告有其他較重之裁判上一罪之犯罪事實者；第7 款法院認
    應諭知免刑或免訴、不受理者情形之一，及違反同條第2 項
    「法院應於協商合意範圍內為判決；法院為協商判決所科之
    刑，以宣告緩刑或2 年以下有期徒刑、拘役或罰金為限」之
    規定者外，檢察官與被告均不得上訴。
七、如有前項得上訴之情形，得自收受宣示判決筆錄送達之日起
    10日內，向本院提出上訴書狀，上訴於第二審法院。
本案經檢察官洪期榮到庭執行職務。
中    華    民    國    100   年     8     月    10   日
                  刑事第九庭    書  記  官  林兆嘉
                                審判長法官  劉兆菊
以上筆錄正本係照原本作成。
中    華    民    國    100    年     8    月    10   日
                                書  記  官  許榮成
附錄本案論罪科刑法條全文：
修正前中華民國刑法第321條
（加重竊盜罪）
犯竊盜罪而有左列情形之一者，處6 月以上、5 年以下有期徒刑
：
一、於夜間侵入住宅或有人居住之建築物、船艦或隱匿其內而犯
    之者。
二、毀越門扇、牆垣或其他安全設備而犯之者。
三、攜帶兇器而犯之者。
四、結夥三人以上而犯之者。
五、乘火災、水災或其他災害之際而犯之者。
六、在車站或埠頭而犯之者。
前項之未遂犯罰之。